臺灣高雄地方法院刑事判決　　　　　　　100年度易字第802號
公　訴　人　臺灣高雄地方法院檢察署檢察官
被　　　告　劉永安
上列被告因竊盜案件，經檢察官提起公訴（100年度偵字第15941
號），被告於準備程序期日就被訴之事實為有罪之陳述，本院裁
定進行簡式審判程序，本院判決如下：
    主  文
劉永安共同犯攜帶兇器竊盜罪，累犯，處有期徒刑拾月。
    事  實
一、被告前因施用毒品案件，經本院以96年度簡字第1435號判處
    有期徒刑4月確定，嗣經本院以96年度聲減字第9297號減為
    有期徒刑2月確定，並於民國97年8月11日易科罰金執行完畢
    ，復因施用毒品案件，經本院以97年度審簡字第7260號判處
    有期徒刑4月確定，於98年7月17日縮刑期滿執行完畢。詎其
    猶不知悔改，夥同真實姓名年籍不詳綽號「先福」之成年男
    子共同基於意圖為自己不法之所有之犯意聯絡，由劉永安駕
    駛車號4393-XK 號自小客車搭載「先福」，並由「先福」攜
    帶客觀上足供兇器使用之油壓剪，於100 年5 月27日2 時50
    分許，前往高雄市美濃區廣林里加水站至水底坪段（朝元段
    ）東門幹139 號附近，由「先福」持油壓剪剪斷中華電信股
    份有限公司100 對之電纜線共長160 公尺（價值新台幣【下
    同】62,000元，為東門幹137 至139 號之電纜線，被剪成2
    條各80公尺【起訴書誤載80公分】，合計長160 公尺【起訴
    書誤載160 公分】），再由劉永安負責把風並以所駕駛之上
    開自小客車幫忙拉扯「先福」剪斷之電纜線，得手後未及搬
    運離開之際，適警員接獲報案電話於同日3 時30分許抵達現
    場，「先福」見狀攜帶油壓剪逃逸，劉永安則駕駛該自小客
    車逃離，並將所攜帶準備用來剔除電纜線塑膠外皮之剪刀丟
    棄於途中，嗣警員於現場扣得上開遭剪斷電纜線，並於同日
    6 時許在廣林里朝元山區○○○道路查獲正駕駛上開自小客
    車之劉永安，始悉上情。
二、案經中華電信股份有限公司訴由高雄市政府警察局旗山分局
    報告臺灣高雄地方法院檢察署檢察官偵查起訴。
    理  由
一、本件被告劉永安（下稱被告）所犯係死刑、無期徒刑、最輕
    本刑為3年以上有期徒刑以外之罪，其於準備程序中就被訴
    事實為有罪之陳述，經本院告知簡式審判程序之旨，並聽取
    檢察官及被告之意見後，認宜進行簡式審判程序，依刑事訴
    訟法第273條之1第1項規定進行簡式審判程序。
二、上揭犯罪事實，業據被告於警詢、偵查、本院準備程序及審
    理時均坦承不諱，核與證人即劉富文於警詢之證述情節相符
    ，並有職務報告書、高雄市政府警察局旗山分局100年5月27
    日搜索扣押筆錄及扣押物品目錄表、贓物認領保管單、現場
    查獲照片附卷可稽。足認被告之前開自白，核與事實相符。
    本件事證明確，被告前揭犯行，可堪認定。
三、按刑法第321條第1項第3款之攜帶兇器竊盜罪，係以行為人
    攜帶兇器竊盜為其加重條件，此所謂兇器，其種類並無限制
    ，凡客觀上足對人之生命、身體、安全構成威脅，具有危險
    性之兇器均屬之，且祇須行竊時攜帶此種具有危險性之兇器
    為已足，並不以攜帶之初有行兇之意圖為必要（最高法院79
    年台上字第5253號判例意旨參照）。本件扣案電纜線係共犯
    「先福」使用油壓剪所剪斷，業據被告供承在卷，該油壓剪
    既足以剪斷粗韌之電纜線，足見係屬質地堅硬且尖銳之物，
    客觀上可對人之生命、身體、安全構成威脅，具有危險性，
    要屬刑法第321條第1項第3款所定兇器無訛。是核被告所為
    ，係犯刑法第321條第1項第3款之攜帶兇器竊盜罪。被告及
    「先福」就上開犯行，具犯意聯絡與行為分擔，為共同正犯
    。被告前因施用毒品案件，經本院以96年度簡字第1435號判
    處有期徒刑4月確定，嗣經本院以96年度聲減字第9297號減
    為有期徒刑2 月確定，並於97年8 月11日易科罰金執行完畢
    ，復因施用毒品案件，經本院以97年度審簡字第7260號判處
    有期徒刑4 月確定，於98年7 月17日縮刑期滿執行完畢，有
    臺灣高等法院被告前案紀錄表在卷可查，其於前開有期徒刑
    執行完畢後，5 年以內故意再犯本案法定刑為有期徒刑以上
    之罪，為累犯，應依刑法第47條第1 項加重其刑。
四、爰審酌被告正值青壯，不思自食其力，竟以攜帶兇器之方式
    竊取中華電信公司所用之電纜線，不僅侵害中華電信公司之
    財產法益，且危害社會治安及善良風俗，所為實屬不該，惟
    念及其犯後坦承犯行，態度尚可，竊得之電纜線業已發還中
    華電信公司，有贓物認領保管單1 紙在卷可憑，犯罪所生損
    害已稍減輕，兼衡渠等所竊財物數量、價值等一切情狀，量
    處如主文所示之刑，以資懲儆。至被告與共犯「先福」行竊
    所使用之油壓剪，並未扣案，且非義務沒收之物，及被告所
    攜帶準備用來剔除電纜線塑膠外皮之剪刀，亦未扣案且非供
    犯本件加重竊盜犯行所用之物，均不為沒收之諭知，併予敘
    明。
五、至檢察官聲請本院對被告宣告強制工作，惟按竊盜犯贓物犯
    保安處分條例中之強制工作，旨在對嚴重職業性犯罪及欠缺
    正確工作觀念或無正常工作因而犯罪者，強制其從事勞動，
    學習一技之長及正確之謀生觀念，使其日後重返社會，能適
    應社會生活，然上開措施亦含社會隔離、拘束身體自由之性
    質，其限制人民之權利，實與刑罰同，自應受比例原則之規
    範，使保安處分之宣告，與行為人所為行為之嚴重性、行為
    人所表現之危險性，及對行為人未來行為之期待性相當（最
    高法院91年度臺上字第4625號判決意旨參照），查被告雖另
    涉犯其他3件竊盜案件，目前繫屬本院審理及屏東地方法院
    檢察署偵查中，然上開案件均尚未判決有罪確定，有臺灣高
    等法院被告前案紀錄表在卷可查，而從被告本次犯罪所竊財
    物手法及對象觀之，尚與一般慣竊之懶惰成習，長期間且有
    計劃一再多次而以犯罪成為日常習慣之情形有所不同，是其
    應屬一時貪念所為之犯罪行為，難認有犯竊盜罪之習慣，尚
    與竊盜犯贓物犯保安處分條例第3條第1項所定要件未合，本
    院認尚無對被告宣告強制工作之必要，爰不諭知於刑之執行
    前，令入勞動場所強制工作。
據上論斷，應依刑事訴訟法第273 條之1 第1 項、第299 條第1
項前段，刑法第28條、第321 條第1 項第3 款、第47條第1 項，
判決如主文。
本案經檢察官周天畏到庭執行職務。
中    華    民    國   100    年    6     月    30    日
                  刑事第十九庭  法  官    吳芝瑛
以上正本證明與原本無異。
如不服本判決應於收受送達後10日內向本院提出上訴書狀，並應
敘述具體理由；如未敘述上訴理由者，應於上訴期間屆滿後20日
內向本院補提理由書（均須按他造當事人之人數附繕本）「切勿
逕送上級法院」。
中    華    民    國   100    年    6     月    30    日
                                書記官    王楨珍
附錄本案論罪科刑法條：
中華民國刑法第321條第1項
犯竊盜罪而有下列情形之一者，處六月以上、五年以下有期徒刑
，得併科新臺幣十萬元以下罰金：
一、侵入住宅或有人居住之建築物、船艦或隱匿其內而犯之者。
二、毀越門扇、牆垣或其他安全設備而犯之者。
三、攜帶兇器而犯之者。
四、結夥三人以上而犯之者。
五、乘火災、水災或其他災害之際而犯之者。
六、在車站、埠頭、航空站或其他供水、陸、空公眾運輸之舟、
    車、航空機內而犯之者。